臺灣臺南地方法院刑事判決
111年度智易字第11號
公  訴  人  臺灣臺南地方法院檢察署檢察官
被      告  黃柏融


上列被告因違反著作權法案件，經檢察官提起公訴（110年度調
偵字第1981號），被告於準備程序中就被訴事實為有罪之陳述，
本院裁定改依簡式審判程序審理，判決如下：
    主  文
黃柏融擅自以公開傳輸之方法侵害他人之著作財產權，處拘役參
拾日，如易科罰金，以新臺幣壹仟元折算壹日。
   事實及理由
一、本件被告黃柏融所犯為死刑、無期徒刑、最輕本刑為3年以
    上有期徒刑以外之罪，其於準備程序進行中，就被訴事實為
    有罪之陳述，經告知簡式審判程序之旨，並聽取公訴人、被
    告之意見後，由本院依刑事訴訟法第273條之1第1項規定，
    裁定進行簡式審判程序。又依同法第273之2之規定，本件簡
    式審判程序之證據調查，不受同法第159條第1項、第161條
    之2、第161條之3、第163條之1及第164條至第170條規定之
    限制，合先敘明。
二、本件犯罪事實及證據，除證據部分補充被告黃柏融於本院訊
    問時之自白外，餘均引用檢察官起訴書之記載（如附件）。
三、論罪科刑：
㈠、按著作權法上所稱「重製」，係指以印刷、複印、錄音、錄
    影、攝影、筆錄或其他方法直接、間接、永久或暫時之重複
    製作；所稱「公開傳輸」，係指以有線電、無線電之網路或
    其他通訊方法，藉聲音或影像向公眾提供或傳達著作內容，
    包括使公眾得於其各自選定之時間或地點，以上述方法接收
    著作內容，著作權法第3條第1項第5款、第10款分別定有明
    文。且「公開傳輸」之行為，以具互動性之電腦或網際網路
    傳輸型態為其特色，與公開口述、公開播送、公開演出等傳
    統單向傳達著作內容之方式有別，且該條文中所稱「向公眾
    提供」之要件，並不以利用人確有實際傳輸或接收之舉為必
    要，只要處於可得傳輸或接收之狀態即為已足。
㈡、核被告所為，係犯著作權法第91條第1項之擅自以重製方法侵
    害他人著作財產權罪及同法第92條之擅自以公開傳輸方法侵
    害他人著作財產權罪。又被告自109年間起，將系爭圖片、
    文字擅自重製後張貼在露天市集拍賣網站其所經營之「南部
    預付卡專賣」個人賣場上公開傳輸，使不特定人得以於該網
    站上自行點選瀏覽上開著作內容，均在同一網站為之，且侵
    害同一被害人之著作財產權法益，顯係出於單一犯意決定，
    而於密切接近時、地實施之行為，其各行為之獨立性極為薄
    弱，依一般社會健全觀念，在時間差距上，難以強行分開，
    在刑法評價上，應視為數個舉動之接續施行，而論以包括一
    罪之接續犯。再被告係基於一個犯罪決意，而為本件擅自重
    製及公開傳輸之行為，且該等行為著手階段同一，應可評價
    為想像競合犯，應依刑法第55條規定，從一情節較重之著作
    權法第92條擅自公開傳輸罪處斷（因被告公開傳輸其所擅自
    重製之著作，以使不特定人得自行瀏覽著作內容，此情節所
    侵害告訴人之著作財產權程度自較被告僅自行重製為重）。
㈢、爰審酌被告欠缺保護智慧財產權之觀念，未經著作權人同意
    ，擅自重製及公開傳輸他人之著作，造成著作財產權人之損
    害，間接影響我國保護智慧財產權之國際聲譽，所為實無足
    取，惟念及被告犯後坦承犯行，尚知悔悟，兼衡被告犯罪時
    間非長，違法重製之數量僅一張，不法獲利甚少，迄今未賠
    償告訴人獲取原諒，暨其高職畢業之之智識程度及家庭經濟
    狀況等一切情狀，量處如主文所示之刑，並諭知易科罰金之
    折算標準，以資懲儆。
四、據上論斷，應依刑事訴訟法第273條之1第1項、第299條第1
    項前段、第310條之2、第454條第2項，著作權法第91條第1
    項、第92條，刑法第11條前段、第55條、第41條第1項前段
    ，判決如主文。
本案經檢察官黃慶瑋提起公訴，檢察官林容萱到庭執行職務。
中　　華　　民　　國　　111 　年　　6 　　月　　17　　日
                  刑事第四庭  法　官  陳本良
以上正本證明與原本無異。
如不服本判決應於收受本判決後20日內向本院提出上訴書狀，並
應敘述具體理由。其未敘述上訴理由者，應於上訴期間屆滿後20
日內向本院補提理由書狀（均須按他造當事人之人數附繕本）「
切勿逕送上級法院」。 
                              書記官  吳幸芳
中　　華　　民　　國　　111 　年　　6 　　月　　17　　日
附件：臺灣臺南地方檢察署檢察官起訴書1份
附錄論罪法條全文：
著作權法第91條第1項：
擅自以重製之方法侵害他人之著作財產權者，處 3年以下有期徒
刑、拘役，或科或併科新臺幣75萬元以下罰金。
著作權法第92條：
擅自以公開口述、公開播送、公開上映、公開演出、公開傳輸、
公開展示、改作、編輯、出租之方法侵害他人之著作財產權者，
處 3年以下有期徒刑、拘役，或科或併科新臺幣75萬元以下罰金
〈附件〉
臺灣臺南地方檢察署檢察官起訴書
                                   110年度調偵字第1981號
　　被　　　告　黃柏融　男　27歲（民國00年0月00日生）
　　　　　　　　　　　　住○○市○區○○路000巷0弄0號
　　　　　　　　　　　　國民身分證統一編號：Z000000000號
上列被告因違反著作權法案件，已經偵查終結，認為應該提起公
訴，茲將犯罪事實及證據並所犯法條分敘如下：
　　　　犯罪事實
一、黃柏融為露天市集拍賣網站「南部預付卡專賣」賣場帳號之
    網頁管理人，帳號名稱為「RYAN830712」。劉○○則係於蝦皮
    購物網站販售預付卡、網卡、黑莓卡、旅遊卡及電話卡之網
    路商店負責人，為使客戶明瞭其服務內容，而自行製作網路
    圖片及文字介紹而刊登於其網路賣場，為劉○○所享有之智慧
    財產權。詎黃柏融竟基於擅自重製、公開傳輸他人著作財產
    權之犯意，自民國109年間起，未經劉○○之同意或授權，擅
    自重製上開圖片及文字，並刊載於「南部預付卡專賣」賣場
    網頁上，以此方式販賣預付卡，進而侵害劉○○之著作財產權
    。
二、案經劉○○告訴、臺灣新北地方檢察署陳請臺灣高等檢察署智
    慧財產檢察分署檢察長令轉本署偵辦。
　　　　證據並所犯法條
一、上揭犯罪事實，業據被告黃柏融於警詢及偵查中坦承不諱，
    並有刑事告訴狀附之附表1對照照片及附表2對照文字、露天
    市集國際資訊股份有限公司110年2月2日露天110法字第23號
    函附之「RYAN830712」申登人資料及販售交易紀錄等在卷可
    稽，足認被告自白與事實相符，被告犯嫌堪以認定。
二、核被告所為，係犯著作權法第91條第1項之非法重製他人著
    作財產權罪嫌、同法第92條之非法公開傳輸他人著作財產權
    罪嫌。
三、依刑事訴訟法第251條第1項提起公訴。
　　此　致
臺灣臺南地方法院
中　　華　　民　　國　 111　　年　　4 　　月　　13  　日
                              檢  察  官　黃慶瑋
本件證明與原本無異 
中　　華　　民　　國　 111　　年　　4 　　月　　20  　日
                              書  記  官  楊芝閩
附錄本案所犯法條全文
著作權法第91條第1項
擅自以重製之方法侵害他人之著作財產權者，處 3 年以下有期
徒刑、拘役，或科或併科新臺幣 75 萬元以下罰金。
意圖銷售或出租而擅自以重製之方法侵害他人之著作財產權者，
處 6 月以上 5 年以下有期徒刑，得併科新臺幣 20 萬元以上 2
百萬元以下罰金。
以重製於光碟之方法犯前項之罪者，處 6 月以上 5 年以下有期
徒刑，得併科新臺幣 50 萬元以上 5 百萬元以下罰金。
著作僅供個人參考或合理使用者，不構成著作權侵害。

著作權法第92條
擅自以公開口述、公開播送、公開上映、公開演出、公開傳輸、
公開展示、改作、編輯、出租之方法侵害他人之著作財產權者，
處 3 年以下有期徒刑、拘役，或科或併科新臺幣 75 萬元以下
罰金。